---
title: "Filtrer par critère géographique"
output: rmarkdown::html_vignette
vignette: >
  %\VignetteIndexEntry{Filtrer par critère géographique}
  %\VignetteEngine{knitr::rmarkdown}
  %\VignetteEncoding{UTF-8}
---

```{r, include = FALSE}
knitr::opts_chunk$set(
  collapse = TRUE,
  comment = "#>"
)
```

```{r setup, include = FALSE}
library(melodi)
```

# Filtrer sur le territoire de mon choix

Pour les jeux de données proposant plusieurs niveaux géographique de diffusion, la fonction `get_local_data` facilite le filtrage de données par critère géographique.

Pour cela, il est nécessaire de passer en paramètre le code géographique (`GEO`) et le niveau géographique (`GEO_OBJECT`). 

**Exemple :** je souhaite filtrer le jeu de données sur les capacités en hébergement touristique (identifiant `DS_TOUR_CAP`) pour le département de Loire-Atlantique uniquement (`GEO=44` et `GEO_OBJECT=DEP`)

```{r get_local_data, eval = FALSE}
get_local_data(
  ds_name = "DS_POPULATIONS_REFERENCE",
  geo = "44",
  geo_object = "DEP"
) |> 
  dplyr::arrange(POPREF_MEASURE, TIME_PERIOD)

```

# Filtrer sur toutes les communes du territoire de mon choix

Pour les jeux de données proposant une diffusion au niveau communal, la fonction `get_local_data_by_com` facilite le filtrage de données sur toutes les communes du territoire de mon choix.

**Exemple :** je souhaite filtrer le jeu de données sur les populations de référence issues du recensement de la population (identifiant `DS_POPULATIONS_REFERENCE`) sur toutes les communes de Nantes Métropole (`GEO=244400404` et `GEO_OBJECT=EPCI`)

```{r get_local_data_by_com, eval = FALSE}
my_local_data_by_com <- get_local_data_by_com(
  ds_name = "DS_POPULATIONS_REFERENCE",
  geo = "244400404",
  geo_object = "EPCI"
)
```



